臺灣臺中地方法院刑事判決
110年度易字第1982號
公  訴  人  臺灣臺中地方檢察署檢察官
被      告  王儀  



選任辯護人  蘇文俊律師
            林淇羨律師
上列被告因詐欺案件，經檢察官提起公訴（110 年度偵字第5709
號），被告於準備程序進行中就被訴事實為有罪之陳述，經本院
合議庭裁定由受命法官獨任進行簡式審判程序，判決如下
    主    文
王儀犯詐欺取財罪，累犯，處有期徒刑拾月。未扣案之犯罪所得
新臺幣貳仟元，沒收，於全部或一部不能沒收或不宜執行沒收時
，追徵其價額。 
    犯罪事實
一、王儀於民國109年5月31日下午某時，得知蔡銘輝有施用第一
    級毒品海洛因之需求後，明知其無海洛因得以販賣，竟意圖
    為自己不法之所有，基於詐欺取財之犯意，向蔡銘輝佯稱：
    可以新臺幣（下同）2000元販賣第一級毒品海洛因給伊等語
    ，致蔡銘輝誤認王儀有海洛因可供販賣而同意。王儀遂於同
    日16時許前往位於臺中市○區○○路0號之中國醫藥大學附設醫
    院，向在該處住院之蔡銘輝，收取2000元後，即一去不返，
    蔡銘輝未收到所購買之海洛因，始知受騙，經警循線查悉上
    情。
二、案經臺中市政府警察局刑事警察大隊報告臺灣臺中地方檢察
    署檢察官偵查起訴。
    理    由
一、被告王儀所犯係死刑、無期徒刑、最輕本刑為3 年以上有期
    徒刑以外之罪，其於準備程序中先就被訴事實為有罪之陳述
    ，經法官告知簡式審判程序之旨，並聽取公訴人及被告之意
    見後，依刑事訴訟法第273 條之1 第1 項規定，經本院合議
    庭裁定進行簡式審判程序審理；且依同法第273 條之2 及第
    159 條第2 項規定，不適用傳聞法則有關限制證據能力之相
    關規定，合先敘明。
二、上揭犯罪事實，業據被告於本院準備程序及審理中均坦承不
    諱，核與證人即被害人蔡銘輝（下稱蔡銘輝）於警詢之證述
    相符，並有臺中市政府警察局刑事警察大隊搜索筆錄、被告
    與蔡銘輝間對話訊息、指認犯罪嫌疑人紀錄表暨真實姓名對
    照表等件在卷可憑，足認被告上開任意性自白與事實相符，
    堪以採信，本案事證明確，應依法論科。
三、論罪科刑：
　㈠核被告所為，係犯刑法第339 條第1 項之詐欺取財罪。被告
    前因違反毒品危害防制條例等案件，經臺灣高等法院臺中分
    院以101年度聲字第2075號裁定定應執行有期徒刑9年確定，
    於106年11月3日縮短刑期假釋出監，於108年10月18日縮刑
    期滿假釋未經撤銷而執行完畢等情，有臺灣高等法院被告前
    案紀錄表在卷可按。其於有期徒刑執行完畢後，5 年內故意
    再犯本案有期徒刑以上之罪，為累犯，衡酌被告上開科刑紀
    錄，與本案均為故意犯罪，理應產生警惕作用，其再犯本案
    之罪，顯見前案之徒刑對被告並未生警惕作用，其對於刑罰
    之反應力顯然薄弱，且被告並無司法院釋字第775 號解釋意
    旨所指個案應量處最低法定刑，又無法適用刑法第59條減輕
    其刑，而應依此解釋意旨裁量不予加重最低本刑之情形，爰
    依刑法第47條第1 項規定，加重其刑。
　㈡爰以行為人之責任為基礎，審酌被告不循正當管道賺取財物
    ，訛稱販售毒品而騙取他人財物之犯罪手段、動機及目的，
    並參酌社會上已常見因毒品交易而衍生其他更加嚴重之犯罪
    ，例如：侵害生命、身體法益之犯罪，更遑論其以販賣毒品
    之方式行騙，對社會治安所造之危害顯較其他種類之詐欺取
    財行為更大，自不得僅以其所欲詐得之金錢多寡作為主要之
    判斷標準，兼衡被告犯後坦承犯行，與被害人調解成立之犯
    後態度（被告雖具狀聲請再開辯論云云，惟本院於量刑業已
    審酌被告與被害人調解成立，而無再開辯論之必要）、自述
    罹患憂鬱症、失眠等症狀，及其於本院審理中自陳之智識程
    度、經歷、素行等一切情狀，量處如主文所示之刑。另被告
    前因違反毒品危害防制條例等案件，於108年10月18日執行
    完畢等情，業如前述，是本案並不符合緩刑之條件，自無從
    宣告緩刑，附此敘明。
四、沒收部分：
    按犯罪所得，屬於犯罪行為人者，沒收之；沒收，於全部或
    一部不能沒收或不宜執行沒收時，追徵其價額，刑法第38條
    之1第1 項前段、第3 項定有明文。查被告向告訴人詐得之2
    000元，為其本案犯罪所得，且未扣案，應依前揭規定，宣
    告沒收，並於全部或一部不能沒收時，追徵其價額。
據上論斷，應依刑事訴訟法第273 條之1 第1 項、第299 條第1 
項前段，刑法第339 條第1項、第47條第1項、第38條之1第1 項
前段、第3 項，刑法施行法第1 條之1第1 項，判決如主文。
本案經檢察官蔣忠義提起公訴，檢察官郭逵到庭執行職務。 
中　　華　　民　　國　　110 　年　 　11　　月　　3  　日
                  刑事第六庭    法  官  蔡逸蓉
以上正本證明與原本無異。
如不服本判決應於收受送達後20日內向本院提出上訴書狀，並應
敘述具體理由；其未敘述上訴之理由者，應於上訴期間屆滿後20
日內向本院補提理由書（均須按他造當事人之人數附繕本）「切
勿逕送上級法院」。
告訴人或被害人如不服判決，應備理由具狀向檢察官請求上訴，
上訴期間之計算，以檢察官收受判決正本之日起算。
　　　　                        書記官  葉俊宏
中　　華　　民　　國　　110 　年　　11　　月　　3 　　日
附錄論罪科刑法條
刑法第339條第1項
意圖為自己或第三人不法之所有，以詐術使人將本人或第三人之
物交付者，處五年以下有期徒刑、拘役或科或併科五十萬元以下
罰金。